【裁判字號】    89,上易,1128
【裁判日期】    890831
【裁判案由】    違反電信法
【裁判全文】
臺灣高等法院臺南分院刑事判決            八十九年度上易字第一一二八號    Ｇ
      上  訴  人
      即  被  告  丁  ○  ○
右上訴人因違反電信法案件，不服臺灣臺南地方法院八十八年度易字第三○○三號中
華民國八十九年三月七日第一審判決（起訴案號：臺灣臺南地方法院檢察署八十八年
度偵字第四九八二、九三五一號），提起上訴，本院判決如左：
      主      文
原判決撤銷。
丁○○、甲○○均無罪。
      理      由
一、公訴意旨以：丁○○自民國八十七年五月三十日起，即在臺南縣永康市○○○路
    六一七號十二樓處，設置「聯合之聲廣播電台」，且於電信法公布施行六個月後
    ，仍未經向電信事業主管機關之交通部電信總局申請許可，並擅自於八十八年三
    月初起僱用知情之甲○○共同在前址經營前開非法之廣播電台，並發送射頻信息
    調頻一０二．一兆赫 (即秭赫），致生干擾業經合法取得許可之「高雄教育廣播
    電台」所發送射頻信息為調頻一０一．七兆赫之廣播，且迭經交通部電信總局南
    區電信監理站分別於八十八年三月十九日、同年六月二十一日以南站八八字第五
    ００三三一－０、五００七二四之０號函予以警告後，竟均仍不改正，繼續違法
    發送前開廣播，並經交通部電信總局南區電信監理站於八十八年三月二十九日、
    八十八年七月八日分別再予測知後，報由臺南縣警察局永康分局員警於八十八年
    四月二日十二時、同年七月二十一日十二時許於上址查獲功率放大器、立體音接
    收機、發射機各一台及廣播稿一張等物。因認丁○○、甲○○涉有電信法第五十
    八條第一項前段之擅自設置電臺發送九千赫至三百秭赫之射頻信息，致干擾合法
    通信，經警告仍不改正罪嫌等語。
二、訊之上訴人即被告丁○○、甲○○二人就其設置之「聯合之聲廣播電台」為非法
    地下電臺一節並不爭執，但對於其餘右揭犯罪事實均矢口否認，辯稱其廣播電台
    為小功率電臺並未干擾到大功率之教育廣播電台，且教育廣播電台為FM一０一‧
    七兆赫，被告電臺為一０二點一兆赫，二者頻道相去甚遠，不可能有干擾情形，
    其等也未曾收到交通部之警告函件，就移送偵辦，顯不合法等語。
三、按電信法第五十八條於八十八年十一月三日修正，然被告所為本件行為之時間在
    新電信法第五十八條修正前，且舊電信法第五十八條之法定刑較八十八年十一月
    三日修正之電信法第五十八條之規定為輕，依刑法第二條第一項但書之規定，自
    應適用舊法。又按修正前電信法第五十八條第一項前段規定：「本法施行六個月
    後，擅自設置或使用電台發送九千赫至三百秭赫之射頻信息，致干擾合法通信經
    警告仍不改正者，處六個月以下有期徒刑、拘役或科或併科新台幣三十萬元以下
    罰金」，係以「經警告仍不改正者」為犯罪構成要件，合先敘明。
四、經查，依卷附郵局掛號影本上記載送達文件「交通部警告函」、應受送達人「乙○○」、送達處所「台南縣永康市○○路六一七號十二樓之二」、蓋用「名揚世
    家管理委員會收發章」簽收該函件等情觀之，該「交通部警告函」係要寄交乙○○，並非要寄交本件被告二人。次查，台南縣永康市○○路六一七號十二樓之二
    屋主固為乙○○，然乙○○住台南市善化鎮胡家里胡厝寮六十八號，其妻丙○○
    住台南市○○區○○路一段二○三巷二十六號，已記明筆錄在稽。又據證人乙○○、丙○○於本院結證稱：永康市○○路六一七號十二樓之二是租給丁○○設廣
    播電台，電話是以乙○○名義申請，我們沒有住那邊，也沒有在那邊出入，我們
    沒有收到交通部警告函等語，而被告堅稱非寄給他們東西，他們不會代收，迄未
    收到警告函等語。上開交通部警告函未曾交付被告甚明，則被告之廣播電台廣播
    縱有干擾合法通信，但被告既未有受警告後仍不改正情形，被告之行為尚與修正
    前電信法第五十八條第一項前段之犯罪構成要件不符，其行為尚屬不罰。原審未
    詳察，遽為判決諭知被告二人罪刑，顯有未洽。被告二人上訴意旨否認其等犯罪
    而指摘原判決不當，為有理由，應由本院撤銷原判決改判，諭知被告二人均無罪
    ，以免冤抑。
據上論結，應依刑事訴訟法第三百六十九條第一項前段、第三百六十四條、第三百零
一條第一項，判決如主文。
本案經檢察官李傳來到庭執行職務。
中    華    民    國      八十九      年      八      月      卅一      日
                                  臺灣高等法院臺南分院刑事第三庭
                                      審判長法官  黃    聰    明
                                            法官  楊    省    三
                                            法官  黃    三    哲
右正本證明與原本無異。
不得上訴。
                                      法院書記官  陳    淑    貞
中    華    民    國      八十九      年      九      月     一         日


司法院資訊處製作；財團法人民間司法改革基金會備份。
